【裁判字號】    97,易,769
【裁判日期】    971219
【裁判案由】    竊盜等
【裁判全文】
臺灣基隆地方法院宣示判決筆錄           97年度易字第769號
公  訴  人  臺灣基隆地方法院檢察署檢察官
被      告  丙○○
上列被告因竊盜等案件，於中華民國97年12月19日上午11時，在
本院第三法庭宣示判決，出席人員如下：
    法      官  陳伯厚
    書  記  官  黃士元
    通      譯  黃秀娟
法官起立朗讀判決主文、犯罪事實要旨、處罰條文、附記事項，
及告以上訴限制、期間並提出上訴狀之法院，且諭知記載內容：
一、主  文：
    丙○○竊盜，累犯，處有期徒刑參月，如易科罰金，以新台
    幣壹仟元折算壹日；又竊盜，累犯，處有期徒刑參月，如易
    科罰金，以新台幣壹仟元折算壹日；又犯妨害公務執行，累
    犯，處有期徒刑參月，如易科罰金，以新台幣壹仟元折算壹
    日。應執行有期徒刑陸月，如易科罰金，以新台幣壹仟元折
    算壹日。
二、犯罪事實要旨：
    如附件起訴書所載。惟犯罪事實一之(二)有關竊取抽水機1 台
    之部分，補充記載如下：
    被告係竊取不詳人士所有之抽水機1台。
三、處罰條文：
    刑法第320 條第1 項、第135 條第1 項、第47條第1 項、第
    41條第1項、第51條第5款。
四、附記事項：
    無。
五、協商判決除有刑事訴訟法第454條之4第1項第1款於本訊問程
    序終結前，被告撤銷協商合意或檢察官撤回協商聲請者；第
    2款被告協商之意思非出於自由意志者；第4款被告所犯之罪
    非第455條之2第1項所定得以協商判決者；第6款被告有其他
    較重之裁判上一罪之犯罪事實者；第七款法院認應諭知免刑
    或免訴、不受理者情形之一，及違反同條第2項「法院應於
    協商合意範圍內為判決；法院為協商判決所科之刑，以宣告
    緩刑或2年以下有期徒刑、拘役或罰金為限」之規定者外，
    不得上訴。
六、如不服本件判決，得自收受判決送達之日起10日內，向本院
    提出上訴書狀，上訴於第二審法院。
中    華    民    國    97    年    12    月    19    日
                  臺灣基隆地方法院刑事第二庭
                      書  記  官  黃士元
                      法      官  陳伯厚
以上正本證明與原本無異。
本判決除有刑事訴訟法第455條之4第1項第1款、第2款、第4款、
第6款、第7款所定情形之一，或違反同條第2項規定者外，不得
上訴。
如有前揭除外情形，對於本件判決如有不服，應於收受本判決後
10日內向本院提出上訴書狀，其未敘述上訴理由者，並得於提起
上訴後10日內向本院補提理由書狀（均須按他造當事人之人數附
繕本）「切勿逕送上級法院」。
中    華    民    國    97    年    12    月    19    日
                      書  記  官  黃士元
附件：
臺灣基隆地方法院檢察署檢察官起訴書
                                      97年度偵字第4747號
    被      告  丙○○  男  25歲（民國○○年○月○日生）
                        住臺北縣瑞芳鎮○○○○路32巷108
                        號 (現羈押於基隆看守所)
                        國民身分證統一編號：Ｚ000000000號
上列被告因竊盜等案件，業經偵查終結，認應提起公訴，茲將犯
罪事實及證據並所犯法條分敘如下：
          犯罪事實
一、丙○○因施用第一級毒品案件，經臺灣高等法院以95年度上
    訴字第2719號判決判處有期徒刑1年確定；又因施用第二級
    毒品案件，經臺灣基隆地方法院以95年度基簡字第678號判
    決判處有期徒刑4月確定；又其因犯妨害自由案件，經臺灣
    基隆地方法院以95年度訴字第1006號判處有期徒刑1年確定
    ；前開3罪，嗣經臺灣高等法院以96年度聲減字第1741號裁
    定，經減刑後判處應執行有期徒刑1年確定，上揭數罪接續
    執行，甫於96年12月4日縮刑期滿執行完畢。詎仍不知悔改
    ，於：
    (一)民國97年11月4日下午，在基隆暖暖區○○街26巷76號前
      ，見車號LDY─026號機車鑰匙仍插在機車上，竟意圖為自
      己不法之所有，趁所有人甲○○疏於注意之際，徒手將機
      車竊取得手離開。
    (二)民國97年11月8日上午9時許，途中經過瑞芳礦工醫院急診
      室門口，見該急診室門口對面停放1台約1.75噸重之藍色
      自用小貨車，竟意圖為自己不法所有，以徒手方式將小貨
      車上放置之抽水機搬離，走至瑞芳鎮○○路292號附近，
      置於LDY─026號機車腳踏板處離去。
    嗣於同日之上午9時50分，丙○○騎乘LDY─026號機車上搭
    載蔣日郎並載有竊得之抽水機1台行經瑞芳鎮○○路488號前
    ，臺北縣政府警察局瑞芳分局員警陳昆模、李育興執行毒品
    查緝勤務，因形跡可疑而遭攔查，丙○○竟加速騎乘機車衝
    撞攔查警員李育興，李育興順勢把機車龍頭拉起，丙○○隨
    即跳車，員警陳昆模、李育興在追捕丙○○過程中，丙○○
    竟將員警2人衣服撕破、並致其2人受有手部及腳部擦傷，最
    後2人始合力將丙○○制伏，蔣日郎因而逃逸，並扣有抽水
    機1台，始知上情。
二、案經臺北縣政府警察局瑞芳分局報告偵辦。
          證據並所犯法條
一、上開竊盜之犯罪事實，業據被告丙○○坦承不諱，對妨害公
    務部分，辯稱：因為警察突然跑出來擋住機車，嚇一跳剛好
    催到油門，才會撞到警察，警察其他的傷是警察自己造成的
    等語。經查，衝撞拉扯員警情節，業經證人即上開2員警到
    庭結證屬實。並有證人蔣日郎於97年11月25日到庭結證稱，
    丙○○看到警察時，就騎車去撞他們，2位警察分別拉著他
    的機車手把，讓前輪離地，自看到至撞到距離約2公尺。核
    與證人即2員警結證之情節相符，堪信為真。此外，另有失
    唯讀案件基本資料，員警職務報告、贓物認領保管單、照片
    22 張可資佐證，被告犯嫌堪以認定。
二、核被告所為，係犯刑法第320條第1項普通竊盜罪及同法第
    135條第1項妨害公務罪嫌。上開各罪間，犯意各別，請分論
    併罰。被告前因毒品及妨害自由等3罪經判處應執行刑1年，
    並於96年12月4日縮刑期滿執行完畢，有前案資料查註表在
    卷可稽，於5年內再犯本件有期徒刑以上之罪，為累犯，請
    依刑法第47條規定加重其刑。
三、依刑事訴訟法第251條第1項提出公訴。
    此    致
臺灣基隆地方法院
中    華    民    國    97    年    11    月    26    日
                              檢察官  乙  ○  ○
本件正本證明與原本無異
中    華    民    國    97    年    11    月    27    日
                              書記官  洪  欣  悅
附錄所犯法條：
刑法第320條第1項
    意圖為自己或第三人不法之所有，而竊取他人之動產者，為
    竊盜罪，處5年以下有期徒刑、拘役或5百元以下罰金。
刑法第135條第1項
    對於公務員依法執行職務時，施強暴脅迫者，處3年以下有
    期徒刑、拘役或3百元以下罰金。
    意圖使公務員執行一定之職務或妨害其依法執行一定之職務
    或使公務員辭職，而施強暴脅迫者，亦同。
    犯前二項之罪，因而致公務員於死者，處無期徒刑或7年以
    上有期徒刑；致重傷者，處3年以上、10年以下有期徒刑。


司法院資訊處製作；財團法人民間司法改革基金會備份。
